臺灣臺南地方法院臺南簡易庭民事裁定
110年度南簡聲字第40號
聲  請  人  馬秀燕


相  對  人  元大商業銀行股份有限公司

法定代理人  翁  健
上列當事人間聲請停止執行事件，本院裁定如下：
    主  文
聲請人供擔保新臺幣陸萬貳仟柒佰零陸元後，本院民國一百一十
年度司執字第八七五零三號強制執行事件之強制執行程序，於本
院民國一百一十年度南簡補字第三一九號債務人異議之訴事件民
事判決確定或和解、撤回前，應暫予停止。
    理  由
一、按有回復原狀之聲請，或提起再審或異議之訴，或對於和解
    為繼續審判之請求，或提起宣告調解無效之訴，撤銷調解之
    訴，或對於法院依強制執行法第4條第1項第5款之裁定提起
    抗告時，法院因必要情形或依聲請定相當並確實擔保，得為
    停止強制執行之裁定，強制執行法第18條第2項定有明文。
    次按，法院因必要情形或依聲請定相當並確實之擔保，為停
    止強制執行之裁定者，該擔保金額之多寡應如何認為相當，
    固屬法院職權裁量之範圍。惟此項擔保係備供強制執行債權
    人因停止執行所受損害之賠償，故法院定擔保金額時，應斟
    酌該債權人因停止執行可能遭受之損害，以為衡量之標準，
    非以標的物之價值或其債權額為依據。債權人因停止執行可
    能遭受之損害，在執行名義命為金錢給付之情形，係指債權
    人因停止執行延後受償，未能即時利用該款項所可能遭受之
    損害而言（最高法院108年度台抗字第940號裁定參照）。　
二、查，本件聲請人以其向本院提起債務人異議之訴，經本院以
    110年度南簡補字第319號債務人異議之訴事件（下稱系爭訴
    訟事件）受理在案為由，聲請本院裁定停止本院110年度司
    執字第87503號強制執行事件（下稱系爭執行事件）之強制
    執行程序，經本院依職權調取系爭執行事件卷宗及系爭訴訟
    事件卷宗核閱審究後，認為聲請人之聲請為有理由，應可准
    許。
三、次查，本件相對人於系爭執行事件，聲請強制執行之債權金
    額為新臺幣（下同）181,000元，及自86年9月1日起至清償
    日止，按週年利率6%計算之利息，業經本院依職權調取系爭
    執行事件卷宗核閱屬實，並有民事強制執行聲請狀影本1份
    附卷可稽；相對人於系爭執行事件聲請強制執行之債權金額
    計算至系爭訴訟事件訴訟繫屬時即110年10月4日，此經本院
    依職權調取系爭訴訟事件卷宗核閱無訛，並有系爭訴訟事件
    民事起訴狀影本1份附卷可考，前後24年1月3日，共計442,6
    34元〔計算式：181,000＋（181,000×6%×24）＋（181,000×6%÷
    12×1）＋（181,000×6%÷365×3）＝442,634（小數點以下四捨
    五入）〕。故聲請人聲請供擔保停止系爭執行事件之執行，
    如經本院准許，其可能造成相對人之最大損失，應係相對人
    無法及時利用受償442,634元，從事創造利益（如將受償金
    額另行出借，獲取利息等）之損失，是本院核定相對人因聲
    請人聲請停止執行可能遭受之損害，自應參酌上開情事審酌
    之。本院審酌相對人因系爭執行事件可獲受償金額為442,63
    4元；考量系爭訴訟事件，其訴訟標的之價額未逾500,000元
    ，屬於簡易事件，參酌各級法院辦案期限實施要點之規定，
    民事簡易程序第一、二審審判案件之期限分別為10月、2年
    ，其可能經過之訴訟期間為2年10月；再依民法第203條規定
    之法定利率5%計算結果，相對人因系爭執行事件關於系爭爭
    議債權部分之強制執行程序停止執行，可能遭受之損害為62
    ,706元（即相對人因系爭執行事件可獲受償金額442,634元
    ，按週年利率5%計算，2年10月之利息損失，計算式：442,6
    34×5%×2又10/12≒62,706元，小數點以下四捨五入），爰酌
    定如主文所示擔保金額准許之。
三、依強制執行法第18條第2項，裁定如主文。
中    華    民    國   110    年    10    月    15    日
                  臺灣臺南地方法院臺南簡易庭
                          法  官  伍逸康
以上正本係照原本作成。　　　　　　　　　　　　　
如對本裁定抗告須於裁定送達後10日內向本院提出抗告狀，並繳
納裁判費新臺幣1,000元。
中    華    民    國   110    年    10    月    15    日
　　　　　　　　　　　　　書記官  康紀媛